臺灣雲林地方法院刑事判決
                                      111年度訴字第475號
公  訴  人  臺灣雲林地方檢察署檢察官
被      告  陳俊升




上列被告因詐欺等案件，經檢察官提起公訴（111年度偵字第503
4、4537、5292、5634號），被告於準備程序中就被訴事實為有
罪之陳述，本院合議庭裁定由受命法官獨任進行簡式審判程序，
判決如下：
    主  文
戊○○犯如附表一至附表四「主文及宣告刑」欄所示之罪，各處如
附表一至附表四「主文及宣告刑」欄所示之刑（含沒收）。應執
行有期徒刑玖月，如易科罰金，以新臺幣壹仟元折算壹日。
    事  實
戊○○意圖為自己不法之所有，為下列之犯行：
一、基於詐欺得利之犯意，於附表一所示時間，以附表一所示之
    方式，向己○○為附表一之行為，獲取附表一所示之物。
二、基於詐欺得利、偽造準私文書、行使偽造準私文書之犯意，
    於附表二所示時間，以附表二所示之方式，向王○閎（96年9
    月生，真實姓名年籍詳卷，無證據顯示戊○○知悉王○閎為未
    成年人）取得丁○○如附表二所示之信用卡卡號及丁○○之身分
    證資料後，未經丁○○之授權，以其手機門號0000000000號綁
    定丁○○上開信用卡卡號，作為小額付款之用，並在「綠界-
    網銀國際」、「Google商店」之APP內消費，以此方式偽造
    及行使準私文書，並詐得如附表二所示遊戲點數，致生損害
    於丁○○、電信公司、綠界-網銀國際及Google商店之管理正
    確性。
三、基於詐欺得利之犯意，於附表三所示時間，以附表三所示之
    方式，向甲○○為附表三之行為，獲取附表三所示之物。
四、基於詐欺取財之犯意，於附表四所示時間，以附表四所示之
    方式，向乙○○為附表四之行為，獲取附表四所示之金錢。
　　理  由
一、認定犯罪事實所憑之證據及理由：　　
　  上開犯罪事實業經被告戊○○於警詢、偵訊及本院審理時坦承
    不諱，並有如附表一至附表四「證據資料」欄所示之各項證
    據在卷佐證，足認被告之自白均與事實相符，本件事證已臻
    明確，其犯行均堪認定，應依法論科。　
二、論罪科刑：
  ㈠按錄音、錄影或電磁紀錄，藉機器或電腦之處理所顯示之聲
    音、影像或符號，足以為表示其用意之證明者，以文書論，
    刑法第220條第2項定有明文。所謂電磁紀錄，係指以電子、
    磁性或其他無法以人之知覺直接認識之方式所製成之紀錄，
    而供電腦處理之用者而言。透過網路以線上刷卡或電信公司
    小額代收服務等方式消費購買商品，係以可連接網路之電腦
    或行動電話等設備上網輸入電磁紀錄，表徵持卡人或電信用
    戶有透過網路購買商品及同意由發卡銀行或電信業者代為支
    付價款之意思，故如行為人偽造不實之線上交易電磁紀錄，
    依刑法第220條第2項之規定，自應以文書論。本案被告詐騙
    驗證碼用以小額付款消費信用卡之行為係電磁紀錄，屬於準
    文書。
　㈡刑法第339條第1、2項分別規定詐欺取財罪及詐欺得利罪，前
    者之行為客體係指財物，後者則指取得債權、免除債務、延
    期履行債務或提供勞務等財物以外之財產上不法利益（最高
    法院86年度台上字第3534號判決意旨參照）。而網路商店內
    之各項商品及消費，若非現實可見之有形體財物，而係供人
    透過網路以電腦或行動電話等設備讀取使用，並以電磁紀錄
    之方式儲存於伺服器，因仍有一定之財產價值，自屬刑法詐
    欺罪保護之法益。本案遊戲點數，係供人憑以於網際網路遊
    玩遊戲時使用，並非現實可見之有形體財物，而屬具有財產
    上價值之利益，故本案所詐得之Mycard點數、GASH點數及其
    他遊戲點數，係屬於具有財產上價值之利益。
  ㈢故核被告如附表一所為，係犯刑法第339條第2項之詐欺得利
    罪；附表二所為，係犯刑法第339條第2項之詐欺得利、第21
    6條、第220條第2項、第210條之行使偽造準私文書罪；附表
    三所為，係犯刑法第339條第2項之詐欺得利罪；附表四所為
    ，係犯刑法第339條第1項之詐欺取財罪。起訴書認被告如附
    表一所為，係構成刑法第339條第1項之詐欺取財罪；附表三
    、四所為，係構成刑法第339條之4第1項第3款之以網際網路
    對公眾散布之詐欺取財罪，容有誤會，惟業經檢察官當庭更
    正如上，且經本院告知上開罪名，無礙被告防禦權。
　㈣被告於附表二所示之時間，盜刷告訴人所有2張信用卡數次購
    買遊戲點數之行為，時間密接，且均係侵害同一告訴人之財
    產法益，顯係基於單一犯意而為，在客觀上各行為之獨立性極
    為薄弱，依一般社會健全觀念，難以強行分開，在刑法評價上
    ，應視為數個舉動之接續施行，而論以接續犯之一罪。又被告
    就附表二所為，係偽造不實電磁紀錄之準私文書後加以行使
    ，偽造準私文書之低度行為，應為行使偽造準私文書之高度
    行為所吸收，不另論罪。被告一行為觸犯行使偽造準私文書
    及詐欺得利罪，為想像競合犯，依刑法第55條之規定，從一
    重之行使偽造準私文書罪處斷。
　㈤被告於附表四所示之時間，向告訴人乙○○誆稱欲出售可正常
    使用之遊戲帳號，進而使告訴人乙○○陷於錯誤，分別於附表
    四所示時間匯款之行為，係基於單一犯意而為，侵害同一被
    害人之財產法益，在客觀上各行為之獨立性極為薄弱，依一般
    社會健全觀念，在時間差距上，難以強行分開，在刑法評價上
    ，視為數個舉動之接續施行，應論以接續犯之一罪。
　㈥被告所犯如附表一至四各犯罪，均犯意各別、行為互異，應
    予分論併罰。
　㈦起訴書雖記載被告為累犯，惟未具體指出刑案資料查註紀錄
    表以外之證明方法證明被告構成累犯之事實及其之特別惡性
    或對刑罰反應力薄弱等節，是以檢察官未就被告構成累犯之
    前階段事實及應加重其刑之後階段事項，具體指出證明方法
    ，容屬未盡實質舉證責任，本院自無從為補充性調查，即不
    能遽行論以累犯及加重其刑，但本院仍得就被告之前科素行
    ，依刑法第57條第5款所定「犯罪行為人之品行」之量刑審
    酌事項而為上揭評價，併予敘明（參見最高法院刑事大法庭
    110年度台上大字第5660號裁定意旨）。　
  ㈧爰以行為人之責任為基礎，審酌被告前有多次詐欺犯行之前
    科紀錄及執行情形，素行不佳，有臺灣高等法院被告前案紀
    錄表在卷可參，猶不知警惕，因沈迷網路遊戲，缺乏金錢購
    買遊戲點數，竟起貪念，以偽造及行使偽造準私文書及詐欺
    手段取得他人小額帳單付費服務之遊戲點數，及以附表所示
    之各種詐欺手法騙取他人之遊戲點數或金錢，其所為顯乏自
    制及尊重他人財產之法治觀念，實為不該，惟考量其犯後均
    坦承犯行，頗有悔意。暨其於審理時自述其學歷為高中畢業
    ，未婚，協助母親務農，與父母親、哥哥、姐姐同住之家庭
    生活及經濟狀況，及其各次犯行之犯罪所得，與尚未賠償告
    訴人等之一切情狀，分別量處如附表一至附表四所示之刑，
    並諭知易科罰金之折算標準。復斟酌被告附表一、三、四所
    為，均屬詐欺得利或詐欺取財之犯罪，其犯罪方式與態樣雷
    同；雖附表二所為係構成行使偽造準私文書罪，惟其本質上
    也是為了詐欺取得遊戲點數。又附表一至四各次犯行之時間
    甚為接近，爰依各該罪合併後之不法內涵、罪責原則及合併
    刑罰所生效果等，就其本案所犯4罪，定其應執行之刑如主
    文所示，並諭知易科罰金之折算標準。
三、沒收：
　　查被告就附表一至附表四所示之犯罪所得利益未據扣案，亦
    未實際發還與告訴人等，均應依刑法第38條之1第1項前段、
    第3項規定諭知沒收，如全部或一部不能沒收或不宜執行沒
    收時，均追徵其價額。
據上論斷，應依刑事訴訟法第273條之1第1項、第299條第1項前
段，判決如主文。
本案經檢察官丙○○提起公訴，檢察官魏偕峯到庭執行職務。
中　　華　　民　　國　　111 　年　　10　　月　　20　　日
                  刑事第一庭    法  官  黃玥婷
以上正本證明與原本無異。
如不服本判決應於收受判決後 20 日內向本院提出上訴書狀，並
應敘述具體理由；其未敘述上訴理由者，應於上訴期間屆滿後
20 日內向本院補提理由書（均須按他造當事人之人數附繕本）
。「切勿逕送上級法院」。
中　　華　　民　　國　　111 　年　　10　　月　　20　　日
                                書記官  邱明通
附錄論罪法條　　　　　　　　　　　　　　　　
中華民國刑法第339條
意圖為自己或第三人不法之所有，以詐術使人將本人或第三人之
物交付者，處5年以下有期徒刑、拘役或科或併科50萬元以下罰
金。
以前項方法得財產上不法之利益或使第三人得之者，亦同。
前二項之未遂犯罰之。
中華民國刑法第216條
行使第210條至第215條之文書者，依偽造、變造文書或登載不實
事項或使登載不實事項之規定處斷。
中華民國刑法第220條
在紙上或物品上之文字、符號、圖畫、照像，依習慣或特約，足
以為表示其用意之證明者，關於本章及本章以外各罪，以文書論
。
錄音、錄影或電磁紀錄，藉機器或電腦之處理所顯示之聲音、影
像或符號，足以為表示其用意之證明者，亦同。
中華民國刑法第210條
偽造、變造私文書，足以生損害於公眾或他人者，處5年以下有
期徒刑。
附表一
編號 被害人 時間 詐騙方式 獲取之物 主文及宣告刑（含沒收） 證據資料  1（起訴書附表一） 己○○ （告訴人） ①110年11月29日14時1分許 ②110年11月29日14時2分許（此部分時間起訴書漏載，逕予補充。） 見己○○於公開社團「免費點數、遊戲買賣」PO文上架「Mycard換gash」之商品後，即以暱稱「Chen Di」私訊己○○，明知並無gash點數可供交換，仍向己○○訛稱可以gash點數2000點換Mycard點數2000點，使己○○陷於錯誤，提供其所使用Mycard帳戶「love712067」供戊○○轉出點數，然戊○○將該帳號內之2650點全數轉出後，並無依約轉帳新臺幣(下同)2650元或gash點數至己○○之帳戶內。 ①Mycard點數2,500點 ②Mycard點數150點 戊○○犯詐欺得利罪，處有期徒刑參月，如易科罰金，以新臺幣壹仟元折算壹日。未扣案之犯罪所得即MYCARD點數貳仟陸佰伍拾點沒收，於全部或一部不能沒收或不宜執行沒收時，追徵其價額。 ⒈證人即告訴人己○○警詢筆錄（南警801卷第17頁至第19頁） ⒉被告與告訴人己○○間之Facebook、LINE對話紀錄擷取圖片1份（南警801卷第31頁至第43頁） ⒊告訴人己○○之MyCard帳號「Love7120000000il.com」儲值及登入資料、擷取圖片1份（南警801卷第43頁至第49頁） ⒋被告之遊戲帳號「Loveevo0809」會員資料及上線IP資料（南警801卷第51頁、第53頁） ⒌臺南市政府警察局第二分局調取票聲請書影本1紙（南警801卷第55頁） ⒍被告持用之門號0000000000號之通聯調閱查詢單1份（南警801卷第57頁、第59頁、第81頁、第83頁、第84頁） ⒎被告戊○○之自白（偵3029卷第37頁至第47頁、偵4537卷第41頁至第45頁） 
附表二
編號 被害人 時間 詐騙方式 獲取之物 信用卡 主文及宣告刑（含沒收） 證據資料  1（起訴書附表二 ） 王○閎 丁○○（告訴人） ⒈中國信託：  ①110年9月11日20時1分許  ②110年9月14日13時17分許  ③110年9月14日13時18分3秒許  ④110年9月14日13時18分33秒許  ⑤110年9月14日13時19分許  ⑥110年9月14日14時3分許  ⑦110年9月14日14時4分11秒許  ⑧110年9月14日14時4分33秒許  ⑨110年9月14日14時5分13秒許  ⑩110年9月14日14時5分59秒許  ⑪110年9月14日14時6分19秒許  ⑫110年9月14日14時6分42秒許  ⑬110年9月14日14時7分1秒許  ⑭110年9月14日14時7分20秒許  ⑮110年9月14日14時7分39秒許 ⒉樂天銀行：  ①110年9月11日21時許  ②110年9月12日13時15分許  ③110年9月12日13時17分許  ④110年9月12日14時41分許  ⑤110年9月13日2時49分許  ⑥110年9月13日3時2分許  ⑦110年9月15日16時14分許  ⑧110年9月15日16時14分許  ⑨110年9月15日16時24分許  ⑩110年9月15日16時26分許  ⑪110年9月15日16時27分許  ⑫110年9月15日16時27分許  ⑬110年9月15日16時27分許  ⑭110年9月15日16時27分許  ⑮110年9月15日16時28分許  ⑯110年9月15日16時28分許  ⑰110年9月15日16時28分許  ⑱110年9月15日16時29分許 以臉書帳號陳Di向王○閎訛稱贈送傳說對決帳號，使其陷於錯誤，而依其指示交付認證碼及丁○○之信用卡資料。 ⒈中國信託（總共51,212元之GASH點數）：  ①50,000元之GASH點數  ②53元之GASH點數  ③53元之GASH點數  ④53元之GASH點數  ⑤53元之GASH點數  ⑥100元之GASH點數  ⑦100元之GASH點數  ⑧100元之GASH點數  ⑨100元之GASH點數  ⑩100元之GASH點數  ⑪100元之GASH點數  ⑫100元之GASH點數  ⑬100元之GASH點數  ⑭100元之GASH點數  ⑮100元之GASH點數 ⒉樂天銀行（總共4,188元之GASH點數）：  ①27元之GASH點數  ②27元之GASH點數  ③27元之GASH點數  ④49元之GASH點數  ⑤27元之GASH點數  ⑥59元之GASH點數  ⑦27元之GASH點數  ⑧27元之GASH點數  ⑨27元之GASH點數  ⑩99元之GASH點數  ⑪299元之GASH點數  ⑫499元之GASH點數  ⑬499元之GASH點數  ⑭499元之GASH點數  ⑮499元之GASH點數  ⑯499元之GASH點數  ⑰499元之GASH點數  ⑱499元之GASH點數 ⒈0000000000000000(中國信託) ⒉000000000000(樂天銀行) 戊○○犯行使偽造準私文書罪，處有期徒刑伍月，如易科罰金，以新臺幣壹仟元折算壹日。未扣案之犯罪所得即價值新臺幣伍萬伍仟肆佰元之GASH點數沒收，於全部或一部不能沒收或不宜執行沒收時，追徵其價額。 ⒈證人王○閎偵訊筆錄（偵5034卷第55頁至第57頁） ⒉證人即告訴人丁○○警詢及偵訊筆錄（偵19547卷第21頁至第23頁、偵19547卷第101頁、第102頁）【經具結，結文第103頁】 ⒊告訴人丁○○信用卡翻拍照片1幀（偵19547卷第31頁） ⒋告訴人丁○○之臺灣樂天信用卡公司基本資料（偵19547卷第35頁） ⒌告訴人丁○○之樂天信用卡爭議交易明細1紙（偵19547卷第27頁） ⒍告訴人丁○○之中國信託銀行客服對話紀錄（偵19547卷第29頁） ⒎告訴人丁○○之中國信託銀行卡人資訊及交易明細1份（偵19547卷第33頁） ⒏被告之網銀國際股份有限公司會員資料、儲值歷程及IP歷程、通聯調閱查詢單（偵19547卷第43頁至第55頁） ⒐被告戊○○之自白（偵5034卷第39頁至第41頁） 
附表三
編號 被害人 時間 詐騙方式 獲取之物 主文及宣告刑（含沒收） 證據資料  1（起訴書附表三） 甲○○ （告訴人） 110年9月13日20時19分許 （起訴書誤載為20時20分，逕予更正） 明知其並無資力可收購遊戲點數，仍以通訊軟體LINE帳號「miss3353」，在橘子支付聊天室向甲○○誆稱欲收購遊戲點數，致甲○○陷於錯誤，並將其所有之1000點遊戲點數序號(TGZ0000000000000)轉至戊○○所指定之老子有錢遊戲中(帳號：love00000000)，然嗣後戊○○卻未依約給付款項。 遊戲點數1000點 戊○○犯詐欺得利罪，處有期徒刑參月，如易科罰金，以新臺幣壹仟元折算壹日。未扣案之犯罪所得即遊戲點數壹仟點沒收，於全部或一部不能沒收或不宜執行沒收時，追徵其價額。 ⒈證人即告訴人甲○○警詢筆錄（偵5292卷第11頁、第12頁） ⒉被告與告訴人甲○○間之LINE對話紀錄、轉帳明細擷取圖片1份（偵5292卷第15頁至第18頁） ⒊被告之遊戲帳號「love00000000」會員資料及通聯調閱查詢單（偵5292卷第19頁、第21頁） ⒋被告戊○○之自白（偵5292卷第75頁至第77頁） 
附表四
編號 被害人 時間 詐騙方式 獲取之物 （新臺幣） 主文及宣告刑（含沒收） 證據資料  1（起訴書附表四） 乙○○ （告訴人） ①110年12月31日13時54分許（起訴書誤載為13時55分，逕予更正） ②111年1月19日16時7分許（起訴書誤載為16時16分，逕予更正） ③111年1月19日16時47分許 ④111年1月26日20時12分許（起訴書誤載為20時13分，逕予更正）  明知其所取得之貝殼幣7000點序號，係透過盜刷他人信用卡所購買，無法正常使用儲值，仍以3500元之代價，出售予乙○○。且明知線上遊戲帳號「aaa080944」、「asd1989dsa」、內之遊戲點數係其透過騙取他人認證碼方式，以小額付款進行交易所購買，因信用卡公司未撥款，故經遊戲公司查明後，會將上開帳號封鎖，仍以通訊軟體LINE暱稱「做人千萬不要忘本」，向乙○○誆稱上開遊戲帳號係其本人所註冊使用，屬於可正常使用之遊戲帳號，欲分別以14,500元、11,500元出售，使乙○○因而陷於錯誤，將款項匯入戊○○所指定之「000-00000000000000」帳戶內，向其購買上開7000點之遊戲點數及遊戲帳號，然迄未收到戊○○依約給付遊戲點數。 ①3,500元 ②10,000元 ③4,500元 ④11,500元 共計29,500元 戊○○犯詐欺取財罪，處有期徒刑肆月，如易科罰金，以新臺幣壹仟元折算壹日。未扣案之犯罪所得新臺幣貳萬玖仟伍佰元沒收，於全部或一部不能沒收或不宜執行沒收時，追徵其價額。 ⒈證人即告訴人乙○○警詢筆錄（雲警734卷第9頁至第15頁） ⒉被告與告訴人乙○○間之LINE對話紀錄擷取圖片3幀（雲警734卷第31頁、第33頁） ⒊告訴人乙○○之登入遊戲帳號擷取圖片3幀（雲警734卷第35頁） ⒋告訴人乙○○之轉帳交易明細擷取圖片、翻拍照片4幀（雲警734卷第31頁、第33頁） ⒌告訴人乙○○之遊戲公司客服通知信擷取圖片1幀（雲警734卷第31頁） ⒍中華郵政股份有限公司111年4月12日儲字第1110106848號函暨所附被告000-00000000000000號帳戶基本資料及交易明細（雲警734卷第37頁至第49頁） ⒎被告戊○○之自白（雲警734卷第5頁至第8頁、偵5634卷第45頁至第47頁）